【裁判字號】    95,裁,2841
【裁判日期】    951221
【裁判案由】    違章建築
【裁判全文】
最  高  行  政  法  院  裁  定
                                     95年度裁字第02841號
聲  請  人  己○○○
            甲○○
            戊○○
            丙○○
            乙○○
            丁○○
上列聲請人與相對人臺北縣政府間因違章建築事件，對中華民國
95年6月8日本院95年度裁字第1211號裁定，聲請再審，本院裁定
如下：
    主  文
再審之聲請駁回。
再審訴訟費用由聲請人負擔。
    理  由
一、按對於本院裁定聲請再審，依行政訴訟法第283條準用同法
    第277條第1項第4款之規定，必須表明再審理由及關於再審
    理由並遵守不變期間之證據。所謂表明再審理由，必須指明
    其所再審之裁定，有如何合於行政訴訟法第273條第1項、第
    2項所定再審事由之具體情事始為相當，倘僅泛言有何條款
    之再審事由，而無具體情事；或僅指明所聲請再審之裁定前
    各程序所為裁判，有如何再審事由，而未一語指及其所聲請
    再審之裁定有合於再審之事由者，均難謂已表明再審事由，
    其再審之聲請，即屬不合法。
二、本件聲請人與相對人臺北縣政府間前因違章建築事件提起行
    政訴訟，經本院民國（下同）88年度裁字第147號裁定駁回
    後，曾多次聲請再審，均經本院以其不符法定再審要件，分
    別裁定駁回各在案。茲聲請人復對本院最近一次，即95年度
    裁字第1211號裁定（下稱原裁定）聲請再審，其聲請意旨略
    以：（一）本院歷次裁定均朝向違章建築裁定，對於聲請人
    曾提出相對人違反法令之15項新證，並未加以斟酌，仍有行
    政訴訟法第273條第1項第13款之再審事由。（二）本院歷次
    對於聲請人所持之再審事實理由，均未能依法裁定，在認事
    用法上殊有違誤，裁定矛盾，與行政訴訟法第243條第3項第
    6款規定不符，仍存有行政訴訟法第273條第1項第1款之再審
    事由等語。經查本院88年度裁字第847號裁定係以國家賠償
    事件非屬行政法院審判範圍，以及檢舉他人違章建築，主管
    機關對檢舉人之函覆非屬行政處分等由，駁回聲請人之訴。
    經查上開聲請意旨所陳各節，無非就本件違章建築事件之實
    體事實加以主張，係對第一次裁定即本院88年度裁字第847
    號裁定駁回聲請人之訴所持之理由，表示不服，惟對原裁定
    以聲請人未合法表明再審事由而駁回該次再審之聲請，究有
    何合乎行政訴訟法第273條所定再審事由之具體事實，聲請
    人並未具體指出，僅泛引行政訴訟法第273條第1項第1款與
    第13款之再審事由，仍難認已合法表明再審事由，依首揭說
    明，再審之聲請為不合法，應予駁回。從而聲請人請求廢棄
    原裁定前之歷次裁定之聲明，無從進而論究，併此明。
三、依行政訴訟法第283條、第278條第1項、第104條、民事訴訟
    法第95條、第78條、第85條第1項，裁定如主文。
中    華    民    國    95    年    12    月    21    日
                  第四庭審判長法  官  高  啟  燦
                              法  官  黃  璽  君
                              法  官  廖  宏  明
                              法  官  楊  惠  欽
                              法  官  林  樹  埔
以  上  正  本  證  明  與  原  本  無  異
中    華    民    國    95    年    12    月    22    日
                              書記官  彭  秀  玲


司法院資訊處製作；財團法人民間司法改革基金會備份。
